ACORDAO-COMPLETO-2422978

ACÓRDÃO DE RELAÇÃO

ACÓRDÃO DE RELAÇÃO 9498/2020 ATA 31/2020 - PRIMEIRA CÂMARA

Acórdão 9498/2020-TCU-Primeira Câmara
VISTOS e relacionados estes autos de monitoramento de diretiva expedida pelo TCU por meio do item 9.3 do Acórdão 9797/2019-TCU-Primeira Câmara, prolatado sobre a Representação, apresentada pelo Tribunal de Contas dos Municípios do Estado da Bahia - TCM/BA (TC-Processo 022.329/2016-1) , a partir do encaminhamento de cópia de representação apresentada àquela Corte de Contas por vereadores do município de Serra Dourada/BA, versando sobre supostas irregularidades envolvendo bens objeto de doação do extinto Ministério do Desenvolvimento Agrário àquela municipalidade.
Considerando que, por intermédio do Acórdão 9797/2019-TCU-Primeira Câmara (peça 2) , este Tribunal, ao pronunciar-se sobre o mérito da Representação constante do TC-Processo 022.329/2016-1, deliberou, entre outras medidas, via item 9.3 daquele Decisum, determinar à Superintendência Federal de Agricultura, Pecuária e Abastecimento no Estado da Bahia - SFA/BA que apurasse conclusivamente a possível ocorrência de irregularidades na utilização de bens doados pelo então Ministério do Desenvolvimento Agrário ao município de Serra Dourada/BA a partir de 2013, mediante entendimentos entre aquele órgão e a Gerência Executiva do Ibama em Barreiras/BA, de onde, ao que tudo indica, surgiram os primeiros indícios da suposta utilização indevida dos equipamentos doados que deram origem à Representação, informando a este Tribunal de Contas as providências adotadas e os resultados alcançados;
Considerando que, a partir de diligência junto à SFA/BA, obtiveram-se as informações de que, por intermédio do Processo Administrativo 4/2015, levado a efeito pela Procuradoria Municipal de Serra Dourada/BA, ainda que apurando-se a efetiva ocorrência do ato denunciado pelos vereadores daquela municipalidade, concluiu-se por identificar irregularidade de baixa materialidade (custos envolvidos na utilização do maquinário, tais como combustível, no valor de R$ 904,40 - vide peça 5, p. 221 -, cujo ressarcimento a empresa beneficiária do uso indevido do maquinário declarou não se opor a fazer e, segundo comprovante de depósito apresentado, já o promoveu - vide peça 5, p. 219 e 229/231) , pontual e efêmera e que não parece haver prejudicado os objetivos pretendidos na doação realizada, assim como que o município de Serra Dourada teve as prestações de contas atinentes aos Termos de Doação 8984726, 8984632, 8984667 e 8984698 aprovadas, não mais persistindo os ônus impostos pela doação por força da Cláusula Quinta dos referidos termos (peça 7, p. 2) ;
Considerando, então, as ponderações da unidade instrutiva de que o custo de determinar a reversão dos bens em comento ao patrimônio da União (bens esses já integralizados ao patrimônio municipal, conforme Portaria 68/2019 do Mapa) ou de instaurar procedimento para apenar por conduta de dano ínfimo se mostra superior ao benefício esperado, devendo ainda ser considerada, quanto a isso, a informação de que tal providência pode já haver sido adotada pela Administração Municipal (peça 5, p. 219 e 225, e peça 7, p. 2) ;
ACORDAM os Ministros do Tribunal de Contas da União, reunidos em Sessão de 1ª Câmara, por unanimidade, em:
a) considerar cumprida, pela Superintendência Federal de Agricultura, Pecuária e Abastecimento no Estado da Bahia - SFA/BA, no que se refere ao Acórdão 9797/2019-TCU-Primeira Câmara, a determinação constante do item 9.3;
b) encaminhar cópia deste Acórdão e da instrução constante da peça 7 à SFA/BA;
c) apensar definitivamente este processo ao TC-Processo 022.329/2016-1, nos termos dos arts. 36 e 37 da Resolução TCU 259/2014.
1. Processo TC-Processo 020.120/2020-6 (MONITORAMENTO) 
	1.1. Interessado: Tribunal de Contas da União - TCU.
	1.2. Órgão/Entidade: Superintendência Federal de Agricultura, Pecuária e Abastecimento no Estado da Bahia - SFA/BA.
	1.3. Relator: Ministro-Substituto Augusto Sherman Cavalcanti.
	1.4. Representante do Ministério Público: não atuou.
	1.5. Unidade Técnica: SecexAgroAmbiental.
	1.6. Representação legal: não há.

Primeira Câmara

Tribunal de Contas da União - TCU.

AUGUSTO SHERMAN

não há.

Não atuou.

MONITORAMENTO (MON)